Inventaris van de collectie Handschriften van het voormalige Rijksarchief in Zuid-Holland, 1951-1990
Nationaal Archief, Den Haag
- PARTICULIEREN, 3
  - erfrechtzaken, 3.3
    - met aanduiding van het betrokken gerecht, 3.3.B
      - Zegwaart
        - Uit oud-rechterlijk archief van Zegwaart.1730-1773, 630-743; 60 katernen, 55 stukken en 1 omslag
          - Akte van boedelbeschrijving van de nagelaten boedel van Pieter Kort, overleden te Zegwaart, opgemaakt voor schout en schepenen van Zegwaart, door Teuntje Jongenengel, weduwe van Cornelis van der Wal, en Vrank Groenewegen, ten behoeve van de erfgenamen van Pieter Kort en zijn voor-overled
            Zie ook nr 729
          - Pieter Kort, opgemaakt voor schout en schepenen van Zegwaart, tussen zijn erfgenamen en de erfgenamen van zijn voor-overleden echtgenote Jannetje Leenderts van der Kraan; met bijlage. 1749 28 maart, 729; 1 katern
            Zie ook nr 728
          - Akte van volmacht, opgemaakt voor schout en schepenen van Zegwaart, waarbij Boudewijn Goethart machtiging verleent aan Jacobus van der Chijs om voor hem te handelen en als zaakwaarnemer op te treden aangaande nalatenschap en erfgenamen van zijn onlangs overleden vrouw Aeltie Berkel. 1749 1 mei, 730; 1 stuk
            Zie ook nrs 708, 719
          - Akte van boedelbeschrijving van de nagelaten boedel van Ariaantje Heus, weduwe van Jan Maartensz. Bijstervelt, opgemaakt voor schout en schepenen van Zegwaart, door haar kinderen Trijntje Bijstervelt, weduwe van Jacobus Ham, wonende te Berkel, Cornelis Bijstervelt, wonende te Overschie, en Ary Bijstervelt, wonende in Schieveen onder Overschie. 1749 15 augustus, 731; 1 katern
            Zie ook nr 732
          - Akte van scheiding en deling van de nagelaten boedel van Ariaantje Heus, weduwe van Jan Maertensz. Bijstervelt, overleden te Zegwaart, opgemaakt voor schout en schepenen van Zegwaart, door Trijntje Bijstervelt, weduwe van Jacobus Ham, wonende te Berkel, Cornelis Bijstervelt, wonende te Overschie, Ary Bijstervelt, wonende te Schieveen onder Overschie, en Huyg Overgaauw, als armmeester van Pijnacker, voor de vier minderjarige kinderen van Maerten Bijstervelt; met bijlagen. 1749 15 augustus, 732; 1 katern
            Zie ook nr 731
          - Akte van boedelbeschrijving van de boedel van Willem de Jong, gehuwd met Johanna de Lafaille, wonende te Zegwaart, opgemaakt op eigen verzoek door de secretaris van Zegwaart. 1752 12 februari, 733; 1 katern
          - Akte van borgstelling, opgemaakt voor schout en schepenen van Zegwaart, waarbij Anna Bol, wonende te Zegwaart, zich borg stelt voor haar echtgenoot Frederik Kindt, secretaris van Zegwaart, voor de gelden die hij in zijn kwaliteit van gaarder en collecteur van "des Gemeene lands onbeschreven middelen" over Zoetermeer, Zegwaart, Benthuizen en Hogeveen zal ontvangen. 1753 27 november, 734; 1 stuk
            Zie ook nrs 735, 736
          - Akte van borgstelling, opgemaakt voor schout en schepenen van Zegwaart, waarbij Jacobus van der Chijs, gerechtsbode van Zegwaart, zich borg stelt voor Frederik Kindt, secretaris van Zegwaart, voor een som van 1000 guldens, die Frederik Kindt als gaarder "des gemeene Lands onbeschreven middelen" over Zoetermeer, Zegwaart, Benthuizen en Hogeveen zal ontvangen. 1753 27 november, 735; 1 stuk
            Zie ook nrs 734, 736
          - Boedelrekening van de nagelaten boedel van Coenraad Welborn, gewoond hebbende te Zegwaart, opgemaakt voor schout en schepenen van Zegwaart, door Frederik Kindt, secretaris van Zegwaart, ter zake aangesteld als sequester. 1755 31 januari, 736; 1 katern
            Zie ook nrs 734, 735
          - Akte van verwerping van de nalatenschap van Catharina Bosch, weduwe van Willem Boot, opgemaakt voor schout en schepenen van Zegwaart, door Cornelis Boot, wonende te Zevenhuizen, als voogd over haar nagelaten kinderen, Geertrui, Lena en Leendert Boot. 1755 27 maart, 737; 1 stuk
            Zie ook nrs 738, 739
          - Akte van boedelbeschrijving van de verworpen nalatenschap van Catharina Bos, weduwe van Willem Boodt, gewoond hebbende te Zegwaart, opgemaakt voor schout en schepenen van Zegwaart, door Frederik Kindt, secretaris van Zegwaart, als curator in genoemde boedel. 1755 2 mei, 738; 1 katern
            Zie ook nrs 737, 739
          - Boedelrekening van de nagelaten boedel van Catharina Bosch, weduwe van Willem Boot, gewoond hebbende te Zegwaart, opgemaakt voor schout en schepenen van Zegwaart, door Frederik Kindt, secretaris van Zegwaart, als curator in genoemde boedel; met bijlage. 1757 2 september, 739; 1 katern
            Zie ook nrs 737, 738
          - Akte van voogdijstelling, opgemaakt voor schout en schepenen van Zegwaart, door Clasina Gordon, weduwe van Matthijs van Stolk, predikant in de Remonstrantse gemeente van Zegwaart, over haar minderjarige zoon Jacobus van Stolk. 1757 28 november, 740; 1 stuk
          - Akte van overeenkomst, opgemaakt voor schepenen en secretaris van Zegwaart, tussen Johannes Jacobus Larcher, wonende te Nieuwkoop, enerzijds en zijn dochter Johanna Maria Larcher, wonend te Zegwaart, geassisteerd door haar grootmoeder Johanna de Milly, weduwe van Jacobus Constantijn Larcher, en Herman Hendrik Rebenscheyt, gepensioneerd vaandrig van het regiment van de prins van Nassau Weylburg, wonende te 's-Gravenhage, anderzijds, tot instemming door Johannes Jacobus Larcher met het huwelijk van zijn dochter met de heer Rebenscheyt tegenover een obligatie, groot 2000 guldens, ten laste van Holland en West-Friesland; met akte van kwijting d.d. 10 juni 1759. 1759 24 april, 741; 1 katern
          - Akte van boedelbeschrijving van de nagelaten boedel van Cornelis Homan, bouwknecht, opgemaakt voor schout en schepenen van Zegwaart, door Frans van Dijk, bouwman te Zegwaart, ten behoeve van Joseph, het minderjarige kind van zijn zuster. 1773 29 october, 742; 1 katern
          - Publicatie door schout en schepenen van Zegwaart, als curatoren in de insolvente boedel van Jan van Stralen en Maria van de Rotte. ongedateerd (18de eeuw; na 1731), 743; 1 stuk
            Zie ook nr 641
      - Zoeterwoude
        - Extract van de kennisgeving aan schout en schepenen van Zoeterwoude van de aanstelling van een curator over de nagelaten boedel van Cornelia van Veen, weduwe van Cornelis Gravelaar; deze kennisgeving wordt gedaan door haar kinderen., 1751 29 mei; 744; 1 stuk
          Herkomst: ovegenomen van het gemeentebestuur van Ter Aar, 1971
  - bezittingen, 3.4
    - heerlijkheden, 3.4.A
      - Inventaris van het archief van de Leenkamer van Holland over de periode 1250 - 1561, opgemaakt door Cornelis Oem in 1580; gelijktijdig afschrift., ---
        Inv.nr. 745 is vervallen
      - Mandaat uit 1297 van Jan I graaf van Holland aan Oedgier uten Hoeke, zijn baljuw in Noord-Holland, om Hubrecht van den Werve te handhaven in het bezit van zulk goed als hij tegen het einde van het bewind van Floris V rechtmatig bezat, fotokopie., ongedateerd; 746; 1 stuk
        Oorspronkelijk charter in bezit van het gemeentearchief te Voorburg.
        Herkomst: geschenk van de heer C. Hoek te Rotterdam, 1971
      - Memorie betreffende de verkoop door de Staten van Holland en West-Friesland van verscheidene ambachtsheerlijkheden; met bijlage, afschrift, gedrukt., 1722; 747; 1 omslag
        het betreft Bodegraven, Hillegom, Noordwijkerhout, Voorhout, Vogelenzang, Overveen, Bloemendaal, Zandvoort, Velsen met Santpoort, Schoorl en Kamp, Schooten, Akendam, Haarlemmerliede en Hofambacht, Rinnegom met de Egmonden.
        Herkomst: collectie Van der Poest Clement nr 60, 1985
      - Blad met aantekeningen betreffende de publieke verkoop van heerlijkheden, geschied in 's-Gravenhage op 10 augustus 1731 en 1761., ongedateerd (2de helft 18de eeuw); 748; 1 stuk
        het betreft in 1731: Geervliet, Spijkenisse, Hekelingen, Simonshaven en Biert; in 1761: Zuidland en Velgersdijk, Korendijk, Charlois, Poortugaal, Pernis en Hoogvliet, Strijen, Westmaas en Groet, Cillaarshoek, 's Gravendeel en Leerambacht, Diemen en Diemerbrug, Ouwerkerk aan de Amstel en Duivendrecht, Waverveen, Stolkwijk, Het Waterland.
        Herkomst: overgenomen van de Rijksarchivaris in de provincie Gelderland, 1956
      - Leenrepertoria van de heren van Brederode, opgemaakt in de 18de eeuw; met bijlagen, fotokopieën, 749; 2 omslagen
        Herkomst: verkregen door bemiddeling van de Rijksarchivaris in de provincie Noord-Holland, 1969
      - Akten van Albrecht van Beieren, graaf van Holland, Willem van Beieren, graaf van Oostervant, voor Simon van Zaenden; betrekking hebbende op: a. de ambachtsheerlijkheid Akendam en bijgelegen dorpen; b. de kwijtschelding van de opgelegde boeten;1369, 1402, 4 april en 1403, fotokopieën., ongedateerd; 750; 3 stukken
        Herkomst: geschenk van pater J. Barten S.J. te Maastricht,1963
      - Repertorium op de lenen van Dussen en Muilwijk, over de periode 1471 - 1671, alsmede register op de lenen van Dussen en Muilwijk, over de periode 1471 - 1580, footokopieën., ongedateerd; 751; 2 delen
        Herkomst: verkregen door bemiddeling van de heer C. Hoek te Rotterdam, 1978
      - Bericht aan de Edele Mogende Heren der Staten van Gelre van Mr. Michiel Nicolaas van Loon en Johan Moorrees, als vertegenwoordigers van stad en heerlijkheid van Gendt en Erlecom, gericht tegen Hendrik de Vilattes, heer van Gendt en Erlecom, gedrukt., 1735; 752; 1 deel
        Herkomst: Centraal Bureau voor Genealogie te 's-Gravenhage.
      - Memorie en advertissement van rechten, overgegeven aan het Hof van Holland in het geschil tussen Pieter van Brandwijk, heer van Blokland, enerzijds en Antonis, baron van Grobbendonck, anderzijds, betreffende de verkoop van de heerlijkheid Houweningen; afschrift., 1636; 753; 1 katern
        Herkomst: collectie Van der Poest Clement, nr 71, 1987
      - Blaffaard van de Lage Boekhorst.[16de eeuw], fotokopie., ongedateerd; 754; 1 omslag
        het origineel bevindt zich in het familiearchief De Merode Westerloo, berustende in het Algemeen Rijksarchief te Brussel
        Herkomst: de heer C. Hoek te Rotterdam, 1977
      - Rekening van Hendrik Overgaag, rentmeester van de heerlijkheid De Lier, over het jaar 1633, fotokopie van een afschrift., ongedateerd; 755; 12 stukken
      - Archiefinventarissen van Naaldwijk, Wateringen, Honselersdijk en 't Hondertlant, ressorterende onder Baljuw en Welgeboren Mannen van de Hoge Heerlijkheid Naaldwijk., 1603, 1677, 1690 en ongedateerd (ca. 1630); 756; 5 stukken
        Herkomst: Rechterlijk Archief Naaldwijk, 1978/1979
      - Cartularium van de heerlijkheid Spijk, over de periode 1408 - 1562, fotokopieën van een 16de eeuws afschrift, ongedateerd; ---; 1 omslag
        Inv.nr. 757 is vervallen
      - Akte van schenking, d.d. 7 october 1613, door Philips Willem, prins van Oranje, van de heerlijkheid van het Overeind van Spijk, als leen van het graafschap Leerdam, aan Cornelis van Aerssen, heer van het Nedereind van Spijk, griffier van de Staten-Generaal; gelijktijdig afschrift van een notariële kopie van 1734., ---; 1 stuk
        Inv.nr. 758 is vervallen
      - Leenregisters van huis en heerlijkheid van Vliet, over de periode 1405 - 1753, fotokopieën., 759; 4 banden
        Herkomst: verkregen door bemiddeling van J.C. Kort, 1975
    - onroerende goederen en schepen, 3.4.B
      - Alphen
        - Akte van overdracht, opgemaakt voor schout en schepenen van Alphen en Rietveld, waarbij Hugo Noordveen te Leidschendam en Gerard Kenens te Dordrecht een huis en erf, zijnde een broodbakkerij, aan de Hoge Rijndijk te Alphen, overdragen aan Jan Meijburg te Alphen., 1761; 760; 1 charter
          Herkomst: collectie Van der Poest Clement, nr 88, 1987
      - Bloemendaal
        - Akte van boedelscheiding van de nalatenschap van Hendrik Huijgens Backer tussen diens weduwe en de kinderen, waarbij het buitenverblijf genaamd "Buiten-Rijp" onder Bloemendaal wordt toegewezen aan Sara Johanna Cornelia Roëll, weduwe van Hendrik Huijgens Backer; uittreksel., 1882 22 september; 761; 2 katernen en 1 stuk
          met retro-actum,1741 en declaratie,1857.
      - Bodegraven
        - Akte inhoudende een minnelijk koopaccoord, opgemaakt voor het gerecht van Bodegraven, tussen Heemraden van de polder van de Noordzijde van Bodegraven en Jonge Claes Bruggenzn., betreffende een roede land om de Oude Molenwerf., 1533 10 augustus; 762; 1 charter
          Herkomst: geschenk van de heer W.A. van Rijn te Rotterdam, 1952
        - Akte van transport, opgemaakt voor het gerecht van Bodegraven, waarbij Cornelis, Embert, Jan, Pieter, Henrick, Luyt en Ghijsbert Geritszonen, alsook Cornelis en Jan Geritsz. voor hun broer Claes, en Claes Bruggenz. als man en voogd van Arien Geritsdr., allen erfgenamen van hun moeder, een perceel land, gelegen te Bodegraven aan de Wierickwetering, strekkende van de Rijn tot aan de Hoeven, overdragen aan hun vader Gherit Brunenz., die het weer overdraagt aan zijn zoon Pieter., 1540 23 mei; 763; 1 charter
        - Akte van transport, opgemaakt voor het gerecht van Bodegraven, waarbij Cornelis Aertsz., Dirck Ghijsbertsz. als man en voogd van Anna Aertsdr., en Mathijs Claesz. als man en voogd van Maritgen Aertsdr., een perceel land met huis met toebehoren, gelegen te Bodegraven tussen de Weykade en de Rijn, met ten W. de Wierick, overdragen aan Willem Gerritsz., gehuwd met Engeltjen Aertsdr.., 1554 12 juni; 764; 1 charter
        - Onderhandse akte van verkoop van kaden, gelegen te Bodegraven op de Kleine Wierickwal, door de ingelanden en geburen van de zuidzijde van Bodegraven aan Aeltgen, weduwe van Pieter Gerrit Bruyn., 1566 14 april; 765; 1 charter
        - Akte van transport, opgemaakt voor het gerecht van Bodegraven, waarbij Claes Claesz. Brugge een perceel land, gelegen te Bodegraven, strekkende van de Rijn tot aan de Achterdijk, aan de westzijde de Noordzijder Molenvliet, overdraagt aan zijn zwager Cornelis Roelofsz.., 1570 1 mei; 766; 1 charter
        - Akte van transport, opgemaakt voor het gerecht van Bodegraven, waarbij Jan Claes Bruggez. het vruchtgebruik van een perceel land met huis met toebehoren, gelegen te Bodegraven, strekkende van de Rijn over de Achterdijk, aan de oostzijde de Noordzijder Molenvliet, overdraagt aan zijn zwager Jonge Dirck Ghijsen., 1570 22 juli; 767; 1 charter
        - Akte van transport, opgemaakt voor het gerecht van Bodegraven, waarbij Leenaerdt Jan Elbertsz. een perceel land, gelegen te Bodegraven, strekkende van de Rijn over de Achterdijk, aan de westzijde de Noordzijder Molenvliet, overdraagt aan zijn zwager Jonge Dirck Ghijsen., 1570 22 juli; 768; 1 charter
        - Akte van transport, opgemaakt voor het gerecht van Bodegraven, waarbij Cornelis, Jonge Gerrit en Jan Pieterszonen, Dirck Gerrewersz. als man en voogd van Jooste Pietersdr. en Pieter Geerlofsz. als man en voogd van Tryntgen Pietersdr., het vruchtgebruik van een perceel land met huis met toebehoren, gelegen te Bodegraven aan de zuidzijde, strekkende van de Rijn tot aan de Hoeven, aan de oostzijde de Achter-Wierick, alsook van de kade erlangs op de Achter-Wierickwal, overdragen aan hun broeder (resp. zwager) Oude Gerrit Pietersz.., 1570 7 mei; 769; 1 charter
        - Akte van transport, opgemaakt voor het gerecht van Bodegraven, waarbij Trijntgen Bouwensdr., weduwe van Cornelis Jansz. Coppen, en Pieter Jansz. Coppen als man en voogd van Jannetgen Cornelisdr. Coppen, dochter van Trijntgen Bouwensdr. en Cornelis Jansz., het vruchtgebruik van een perceel land, met een "verbrant ofte vervallen" huis met toebehoren, gelegen te Bodegraven aan de noordzijde van de Rijn tot over de Achterdijk, overdragen aan Pieter Heijnrickz., wonende in het land van Woerden. 1577 14 november 1 charter, 770
      - Capelle aan de IJssel
        - Akte van verkoop, opgemaakt voor het gerecht van Capelle aan de IJssel, waarbij Leendert Gerrit Jan Pieter Anthonis, wonende te Alphen aan de Rijn een perceel veenland, gelegen in de Middelmolenpolder onder Capelle, verkoopt aan Cornelis Jacobs Bleijswijck., 1681 13 mei; 772; 1 stuk
        - Akte van volmacht, gepasseerd voor een notaris te Delft, waarbij Johan van Aerssen, wonende te 's-Gravenhage, commissaris van de Ammunitiën van de Staat te velde, machtiging verleent aan zijn echtgenote Catharina Jansdr. van der Werve tot transport van twee huizen en erven, concept., 1708 13 april; 773; 1 stuk
        - Onderhandse akte van consent, waarbij S. Bernelot Moens, gehuwd met A. de Prill, toestemming verleent aan Johan Steenlack een rietveld, waarop hij hypotheek had verleend, te verkopen en transporteren., 1808, 1 juli; ---; 1 stuk
          Inv.nr. 774 is vervallen
        - Onderhandse akte van consent, waarbij W. Steenlack, weduwe Fallot, toestemming verleent aan Johan Steenlack een rietveld, waarop zij hypotheek had verleend, te verkopen en transporteren., 1808 1 juli; 775; 1 stuk
        - Onderhandse akte van verkoop waarbij Jan en Maartje Leenders Timmer, Floris Hogendorp als man en voogd van Maria Leenders Timmer en Cornelis Francken als man en voogd van Yetje Leenders Timmer, één-vierde van een huis en erf, staande op het kerkhof, verkopen aan Anna Jans, weduwe van Mees van Dijck. 1703 18 februari 1 stuk, 776
        - Onderhandse akte van consent, waarbij de erfgenamen van Klaas Brouwer en Arijaantje Bieseveldt, gewoond hebbende te Capelle aan de IJssel, instemmen met de verkoop van een huis met erf, gelegen "in de Oude plaats bij 't Slot van en onder Capelle aan de IJssel"., ongedateerd; 777; 1 stuk
          datum van verkoop: 5 augustus 1796
      - Dirksland
        - Grosse van een akte van erfpacht, gepasseerd voor de notaris van Goedereede, inzake drie percelen dijkgrond met daarop staande huisjes, gelegen buiten de Noorddijk om de polder van Dirksland, door de erfgenamen van Cornelia Renette van der Valk ten behoeve van Anthony van Beck, arbeider te Melissant, Abraham Kooyman, arbeider te Dirksland en Adrianus Grootenboer, bouwman te Dirksland., 1833 29 april; 778; 1 katern
        - Kasboek van M. van der Vliet te Dirksland, betreffende twee percelen land, door M. van der Vliet gehuurd van de Diakonie van Dirksland., 1879-1885; 779; 1 deel
          Herkomst: geschenk van de heer C.A. Penning te Dirksland, 1987
      - Dorp
        - Akte van transport, opgemaakt voor het gerecht van Dorp, waarbij Lena Romeijn, weduwe van Hermanus Delfgaauw, een perceel land, gelegen in Dorp, overdraagt aan Jan Boele, kastelein van "'t Rechthuijs" te Schipluiden. 1794, 26 juli 1 charter N.B met aantekening i.v.m. de boedelscheiding van de boedel van Maria van Heijnsbergen, weduwe van Jan Boele, 14 juni 1822., 780
      - Esselijkerwoude
        - Akte van transport, opgemaakt voor het gerecht van Esselijkerwoude, waarbij Willem van der Duijn Joostensz., wonende te 's-Gravenhage, twee percelen veenland, gelegen in Esselijkerwoude, overdraagt aan Gerrit Mouringsz. en Crijn Jansz., wonende te Langeraar., 1605 22 augustus; 781; 1 charter
          Herkomst: geschenk van de gemeentearchivaris van Rotterdam, 1971
      - 's-Gravendeel
        - Archivalia afkomstig van Margaretha van Honthorst, weduwe van Mr Pieter Boudewijnse van Borsselen, wonende te Utrecht, betreffende erfpachten te 's-Gravendeel en goederenbezit in de omgeving daarvan., 1594-1729; 782; 1 pak (inhoudende 6 omslag
          de omslagen betreffen:1) stukken aangaande een proces tussen de weduwe van Borsselen en Simon van der Wal, schout van 's-Gravendeel, 1728, 1729; 2) idem; 3) afschrift van een overeenkomst tussen Jhr. Pieter van Huten, heer van Oud-Heusden, en dijkgraaf en hoogheemraden van de Alblasserwaard, aangaande het bedijken van een buitengors in de Merwede, de Polder van Donckersloot genaamd, 1645 26 mei; 4) stukken betreffende de familie van Renoy, 1612, 1666, 1709; 5) stukken betreffende de erven Jhr Aert Jan van Renoy, 1617-1728; 6) stukken betreffende de familie Van Roon te Dordrecht, 1584-1712
          Herkomst: aangekocht uit het familiearchief der graven Von Westerholt, (Haus Alst, Westfalen)
      - 's-Gravenhage
        - Akte van transport, opgemaakt voor schepenen van 's-Gravenhage, waarbij Jacobus de Ruyter, wonende te 's-Gravenhage, een huis en erf, staande en gelegen aan de zuidzijde van de Doubletstraat, alsmede van drie huisjes in een gang welke uitkomt op de noordzijde van de Zuid-Binnensingel, beiden te 's-Gravenhage, overdraagt aan Johan Anthonie Backé, wonende te 's-Gravenhage., 1761 4 februari; 783; 1 charter
          Herkomst: legaat van de heer Mr TH.J. Piël te 's-Gravenhage, 1990
        - Akte van transport, opgemaakt voor schepenen van 's-Gravenhage, waarbij Johanna de Rantre een huis en erf, staande en gelegen aan de noordzijde van de Halsteeg te 's-Gravenhage, overdraagt aan Maria Kilsdonk, weduwe van Jacob André, wonende te 's-Gravenhage; met retro-acta., 1769 30 october; 784; 1 charter
          Zie ook nrs 464, 465
          Herkomst: legaat van de heer Mr Th.J. Piël te 's-Gravenhage, 1990
        - Retroacta van 791., 785-791
          - Akte van schuldbekentenis wegens geldlening, opgemaakt voor schepenen van 's-Gravenhage, door Adam van der Horst, wonende te 's-Gravenhage, ten behoeve van Cornelis Canter, onder verband van een huis en erf, staande en gelegen aan de zuidzijde van de Korte Poten te 's-Gravenhage. 1649 15 mei, 785; 1 charter
            met aantekening van voldoening van de hoofdsom rente en royement, 1671
            Zie ook nrs 786 t/m 791
          - Akte van transport, opgemaakt voor schepenen van 's-Gravenhage, waarbij Cornelis Canter een schepen-schuldrentebrief van Adam van der Horst ten behoeve van Cornelis Canter, overdraagt aan Cornelia Dircxdr.. 1660 4 augustus, 786; 1 charter
            met aantekening van royement, 1671.
            Zie nr 785, 787 t/m 791
          - Veilingvoorwaarden voor de verkoop, voor schepenen van 's-Gravenhage, van huizen en erven, staande en gelegen aan de zuidzijde van de Korte Poten te 's-Gravenhage, door de executeurs-testamentair van Engeltie Hendricksdr., echtgenote van Pieter van Santvoort en weduwe van Adriaen van der Horst, kopie. 1692 17 januari, 787; 1 stuk
            met verslag van de veiling en koopcontract;koper is Simon Jansz. Bijstervelt.
            Zie ook nrs 785, 786, 788 t/m 791
          - Notariële akte, opgemaakt door Simon Bijstervelt, meestertimmerman, en Pieter van Hogh, meesterbakker, beiden wonende te 's-Gravenhage, betreffende het metselen en timmeren aan en op de gemeenschappelijke muren tussen hun huizingen, gelegen aan de zuidzijde van de Korte Poten te 's-Gravenhage. 1722 29 mei, 788; 1 charter
            met aantekening van later datum
            Zie ook nrs 785 t/m 787, 789 t/m 791
          - Akte van transport, opgemaakt voor schepenen van 's-Gravenhage, waarbij de erfgenamen van Cornelia Bijstervelt een blok huizen, staande en gelegen aan de zuidzijde van de Korte Poten te 's-Gravenhage, overdragen aan Hendrik Roode, meesterstangenmaker, wonende te 's-Gravenhage. 1763 6 mei, 789; 1 charter
            Zie ook nrs 785, 788, 790, 791
          - Akte van schuldbekentenis, opgemaakt voor schepenen van 's-Gravenhage, door Elias Hendrik Roode, meesterstangenmaker, ten behoeve van Izaek de Baas, meestermetselaar en landmeter, beiden wonende te 's-Gravenhage, onder verband van een blok huizen, gelegen aan de zuidzijde van de Korte Poten te 's-Gravenhage. 1770 10 september 1 charter, 790
            en dorso: kwitantie inzake de hoofdsom interesten door Margaretha Kleman, weduwe van Wesselius van Riemsdijk; de schuldbrief gaat over als volgt: Izaak de Baas, zijn weduwe Maria Eldringh, Marie van der Spijk, haar weduwnaar Wesselius van Riemsdijk, zijn weduwe Margaretha Kleman.
            Zie nrs 785 t/m 789, 791